---
title: "資料分析報告"
author: "Ji-Ying Wu"
date: "12/9/2016"
output: html_document
---

```{r setup, include=FALSE}
knitr::opts_chunk$set(echo = TRUE)
```

---

#簡介
**這份報告中使用了Kaggle的Titanic訓練資料，將遺漏值補齊後對其中具有社會意義之變數進行分析，並探討之間的關聯性。**

---

#資料讀取
**我使用`read.csv()`將資料匯入。**

```{r results='hide'}
titanic_csv <- read.csv("https://storage.googleapis.com/r_rookies/kaggle_titanic_train.csv")
```

---

#資料框外觀
**titanic的資料有891個觀測值及12個變數**

```{r results='hide'}
str(titanic_csv)
```

---

**在titanic資料中，變數age欄有177個遺漏值。**

```{r results='hide'}
summary(titanic_csv)
```

---

#資料清理
**我決定使用VIM套件中的kNN()函數來填補遺漏值。**

---

- 首先我安裝VIM套件，然後把它lib進來。將titanic資料帶入kNN函數中，新命名為nona_titanic。
    - 因為遺漏值都在age欄裡，所以括號裡沒有放入其他arguments，全部使用kNN函數的預設。

```{r warning=FALSE, message=FALSE}
library(VIM)
nona_titanic <- kNN(titanic_csv)
```

---

- 再看nona_titanic的structure，會發現age裡沒有遺漏值了，但是多了12變數讓kNN函數用來計算以填補遺漏值。
  
```{r echo=TRUE}
str(nona_titanic)
```

---

- 最後用subset()函數把要的變數選出來。再檢查一下nona_titanic已經變回891個觀測值及12個變數，沒有遺漏值。
```{r}
nona_titanic <- subset(nona_titanic, select = PassengerId:Embarked)
head(nona_titanic)
summary(nona_titanic)
```

---

#資料分析
**這裡假設存活率和其他的變數有關聯性，並做進一步的探討。**

---

- 我使用統計學常用的chi-square test來做測試，如果p-value < 0.05 代表有重要的關聯。
```{r warning=FALSE, results='hide'}
chisq.test(nona_titanic$Survived,nona_titanic$Sex)
chisq.test(nona_titanic$Survived,nona_titanic$Pclass)
chisq.test(nona_titanic$Survived,nona_titanic$Age)
chisq.test(nona_titanic$Survived,nona_titanic$SibSp)
chisq.test(nona_titanic$Survived,nona_titanic$Parch)
chisq.test(nona_titanic$Survived,nona_titanic$Fare)
chisq.test(nona_titanic$Survived,nona_titanic$Ticket)
chisq.test(nona_titanic$Survived,nona_titanic$Embarked)
```
- 但是發現所有p-values都比0.05小很多，而且除了變數Sex和Pclass以外都有跳出警告說可能不準確。所以我決定不進一步對變數做correlation test。
    
---

**我決定挑出公認對存活率最有直接關聯的Sex, Pclass, Age做分析。**

- 先將Age分成4個levels比較好做比較，再用`setDT()`將新的變數agegroup欄合併到原來的資料框nona_titanic，命名為titanic_morecomplete。
```{r warning=FALSE, message=FALSE}
library(data.table)

agebreaks <- c(0,20,39,64,150)
agelabels = c("0-20","21-39","40-64","65+")
titanic_morecomplete <- setDT(nona_titanic)[ , agegroups:= cut(Age, breaks= agebreaks, right= FALSE, labels= agelabels)]
str(titanic_morecomplete)
```

---

- 用`table()`函數做出列為survived，欄分別為Sex,Pclass,agegroup的表格。並用`rbind()`加總以便計算存活率。
```{r}
#Sex
sex_v_survived <- table(nona_titanic$Survived,nona_titanic$Sex)
(sex_v_survived <- rbind(sex_v_survived, total = colSums(sex_v_survived)))

#Pclass
pclass_v_survived <- table(nona_titanic$Survived,nona_titanic$Pclass)
(pclass_v_survived <- rbind(pclass_v_survived, total = colSums(pclass_v_survived)))

#age groups
agegroups_v_survived <- table(nona_titanic$Survived,nona_titanic$agegroups)
(agegroups_v_survived <- rbind(agegroups_v_survived, total = colSums(agegroups_v_survived)))
```

---

**計算存活率**

-我先將scales package lib進來，並用裡面的`percent()`函數將計算出的存活率轉換為百分比。
```{r results='hide', message=FALSE}
library('scales')

#survival rate by sex
female_survival_rate <- percent(sex_v_survived[2,"female"]/sex_v_survived[3,"female"])
male_survival_rate <- percent(sex_v_survived[2,"male"]/sex_v_survived[3,"male"])

#survival rate by class
class1_survival_rate <- percent(pclass_v_survived[2,"1"]/pclass_v_survived[3,"1"])
class2_survival_rate <- percent(pclass_v_survived[2,"2"]/pclass_v_survived[3,"2"])
class3_survival_rate<- percent(pclass_v_survived[2,"3"]/pclass_v_survived[3,"3"])

#survival rate by age groups
first_agegroup_survival_rate <- percent(agegroups_v_survived[2,"0-20"]/agegroups_v_survived[3,"0-20"])
second_agegroup_survival_rate <- percent(agegroups_v_survived[2,"21-39"]/agegroups_v_survived[3,"21-39"])
third_agegroup_survival_rate <- percent(agegroups_v_survived[2,"40-64"]/agegroups_v_survived[3,"40-64"])
forth_agegroup_survival_rate <- percent(agegroups_v_survived[2, "65+"]/agegroups_v_survived[3,"65+"])
```

---

#資料視覺化
**先建立data frame。**
```{r results='hide'}
#sex
sex <- c("male","female")
sex_survival_rate <- c(male_survival_rate,female_survival_rate)
sex_survival_rate_df <- data.frame(sex,sex_survival_rate)

#class
pclass <- c("pclass_first","pclass_second","pclass_third")
pclass_survival_rate <- c(class1_survival_rate,class2_survival_rate,class3_survival_rate)
pclass_survival_rate_df <- data.frame(pclass,pclass_survival_rate)

#age
age <- c("0-20","21-39","40-64","65+")
age_survival_rate <- c(first_agegroup_survival_rate,second_agegroup_survival_rate,third_agegroup_survival_rate,forth_agegroup_survival_rate)
age_survival_rate_df <- data.frame(age,age_survival_rate)
```

---

**lib ggplot2和plotly進來做繪圖。**
```{r message=FALSE}
library(ggplot2)
library(plotly)
```

---

**性別vs存活率的長條圖**
```{r}
bar_sex_survival <- ggplot(sex_survival_rate_df, aes(x = sex, y = sex_survival_rate, fill = sex)) + geom_bar(stat = "identity") + xlab("Sex") + ylab("Survival Rate")
bar_sex_survival_plotly <- ggplotly(bar_sex_survival)
bar_sex_survival_plotly
```

---

**艙等vs存活率的長條圖**
```{r}
bar_pclass_survival <- ggplot(pclass_survival_rate_df, aes(x = pclass, y = pclass_survival_rate, fill = pclass)) + geom_bar(stat = "identity") + xlab("Passenger Class") + ylab("Survival Rate")
bar_pclass_survival_plotly <- ggplotly(bar_pclass_survival)
bar_pclass_survival_plotly
```

---

**不同年齡層vs存活率的長條圖**
```{r}
bar_age_survival <- ggplot(age_survival_rate_df, aes(x = age, y = age_survival_rate, fill = age)) + geom_bar(stat = "identity") + xlab("Age Groups") + ylab("Survival Rate")
bar_age_survival_plotly <- ggplotly(bar_age_survival)
bar_age_survival_plotly
```

---

#結論
**由長條圖可以明顯的看出來，在鐵達尼號船難中女性比男性存活率高。乘客的艙等越高，存活率越高。以年紀來說，各年齡層的存活率沒有像不同性別和艙等的差異那麼大，但20歲以下的年輕人存活率較高。**







